# 请教陈版长期待摊费用的问题

提问人：一枚审计人 时间：2018-05-20 16:04:49
一个餐厅 2017 年累计领用餐椅及餐桌、后厨餐具等低值易耗品 25 万，放入长期待摊费用，但是尚未营业，所以未进行摊销，这样的处理合适吗？我的理解是参考固定资产达到预定可使用状态即可计提折旧，所以应该按照合理的期间进行摊销。

回答人：chenyiwei
理论上应自领用时开始摊销。但由于本案例中餐厅尚未开业，这些领用的低值易耗品如在未使用状态下的实物损耗基本可以忽略不计，也可以接受其目前在开业前暂不摊销的做法。